【裁判字號】    97,訴,171
【裁判日期】    970318
【裁判案由】    違反毒品危害防制條例
【裁判全文】
臺灣臺南地方法院刑事判決               97年度訴字第171號
公  訴  人  臺灣臺南地方法院檢察署檢察官
被      告  甲○○
                    （現另案在臺南分監執行）
上列被告因違反毒品危害防制條例案件，經檢察官提起公訴（96
年度毒偵字第3347號、第3349號、第17512號），被告就犯罪事
實為有罪之陳述，本院合議庭裁定由受命法官獨任進行簡式審判
程序，判決如下：
    主  文
甲○○施用第一級毒品，累犯，處有期徒刑柒月，注射針筒壹支
、食鹽水壹瓶、夾鏈袋壹個均沒收；又施用第一級毒品，累犯，
處有期徒刑柒月，注射針筒貳支、削尖吸管貳支、夾鏈袋貳個
均沒收；又施用第一級毒品，累犯，處有期徒刑柒月，海洛因壹
包（含包裝袋重零點貳捌公克）沒收並銷燬之。應執行有期徒刑
壹年陸月，注射針筒參支、食鹽水壹瓶、夾鏈袋參個、削尖吸管
貳支均沒收，海洛因壹包（含包裝袋重零點貳捌公克）沒收並銷
燬之。
    事  實
一、甲○○前於民國88年間，因違反毒品危害防制條例案件，經
    觀察勒戒後，認有繼續施用毒品傾向，經本院裁定令入戒治
    處所施以強制戒治，於88年2月23日停止戒治付保護管束出
    所，於88年8月18日保護管束期滿未經撤銷，依法視為強制
    戒治執行完畢，並經臺灣臺南地方法院檢察署檢察官以88年
    度戒毒偵字第19號為不起訴處分確定。又於91年間，因違反
    毒品危害防制條例案件，經本院裁定令入戒治處所施以強制
    戒治，於92年9月23日停止戒治付保護管束出所，於92年11
    月17日保護管束期滿未經撤銷，依法視為強制戒治執行完畢
    ；上開施用毒品刑事追訴部分，則經本院以91年度訴字第11
    21號刑事判決判處有期徒刑7月，經臺灣高等法院臺南分院
    以92年度上訴字第44號刑事判決駁回上訴而確定，並於94年
    7月27日縮短刑期執行完畢。其復於94年間，因違反毒品危
    害防制條例案件，經本院以94年度訴字第1354號刑事判決判
    處有期徒刑8月確定，於95年11月10日執行完畢。詎其猶未
    戒除惡習，於停止戒治付保護管束期滿未經撤銷，依法視為
    強制戒治執行完畢後5年內，復基於施用第一級毒品海洛因
    之犯意，於附表一所示時間，在附表一所示地點，以附表一
    所示方式，分別施用附表一所示第一級毒品海洛因計3次。
    嗣分別為警於附表二所示時間，在附表二所示地點，以附表
    二所示方式查獲，並扣得附表二所示之物。且經警於附表三
    所示時間，在附表三所示地點，取得甲○○之同意後採集尿
    液送附表三所示機關檢驗，結果均呈附表三所示嗎啡類毒品
    陽性反應，始知悉上情。
二、案經臺南市警察局第三分局及臺南縣警察局善化分局報請臺
    灣臺南地方法院檢察署檢察官偵查起訴。
    理  由
一、本件係經被告甲○○於準備程序當庭表示認罪，而經本院合
    議庭裁定由受命法官獨任以簡式審判程序審理，則依據刑事
    訴訟法第273條之2、同法第159條第2項之規定，不適用傳聞
    法則有關限制證據能力之相關規定，合先敘明。
二、上揭犯罪事實，業據被告於警詢及偵、審理中坦承不諱，並
    有證據清單所示之尿液檢驗確認報告書附卷可憑。復有其所
    有施用第一級毒品海洛因所用如之證據清單所示之注射針筒
    3 支、食鹽水1瓶、夾鏈袋3個、削尖吸管2支扣案可稽。此
    外，並有其所有之海洛因1包（含包裝袋重0.28公克）扣案
    可資佐證以及臺南市警察局第三分局毒品初步檢驗報告書1
    份附卷可稽。事證明確，被告犯行洵堪認定。
三、核被告3次所為，均係犯毒品危害防制條例第10條第1項之施
    用第一級毒品罪。被告持有毒品之低度行為已為施用之高度
    行為吸收，均不另論罪。被告曾因違反毒品危害防制條例案
    件，經本院以91年度訴字第1121號刑事判決判處有期徒刑7
    月，經臺灣高等法院臺南分院以92年度上訴字第44號刑事判
    決駁回上訴而確定，並於94年7月27日縮短刑期執行完畢，
    以及其復於94年間，因違反毒品危害防制條例案件，經本院
    以94年度訴字第1354號刑事判決判處有期徒刑8月確定，於
    95 年11月10日執行完畢之事實，有刑案資料查註紀錄表及
    臺灣高等法院被告前案紀錄表附卷可稽。其於執行完畢後，
    5年以內故意再犯本件有期徒刑以上之罪，為累犯，應依刑
    法第47條第1項規定加重其刑。審酌被告有上開事實欄所載
    之多次犯罪前科及施用毒品前科，經送觀察勒戒及處刑仍不
    知悔改，且施用毒品在性質上乃屬對於其自己身心健康之自
    我戕害之行為，辜負父母、師長之教誨及社會期待每一個國
    民均屬身心健康之人，能帶給社會正面意義而非負面造成社
    會之負擔，其無視於此，不知深切反省，品行顯然不佳，並
    審酌被告之犯罪動機、目的、手段，其智識教育程度為國中
    畢業、生活經濟狀況不佳、被告事後坦承犯行、態度尚佳等
    一切情狀，爰分別量處如主文所示之刑，並定其應執行刑為
    有期徒刑1年6月，以資懲儆。扣案之注射針筒3支、食鹽水1
    瓶、夾鏈袋3個、削尖吸管2支，係被告所有，且為供其施用
    毒品所用之物，依刑法第38條第1項第2款規定，並宣告沒收
    。另扣案之毒品海洛因1包（含包裝袋重0.28公克），應依
    毒品危害防制條例第18條第1項前段規定宣告沒收並銷燬之
    。
據上論斷，應依刑事訴訟法第273條之1第1項、第299條第1項前
段，毒品危害防制條例第10條第1項、第18條第1項前段，刑法第
11條前段、第47條第1項、第51條第5款、第38條第1項第2款，判
決如主文。
本案經檢察官乙○○到庭執行職務
中    華    民    國    97    年    3    月    18     日
                  刑事第九庭    法  官  林勝利
以上正本證明與原本無異。
如不服本判決應於收受本判後10日內向本院提出上訴書狀，並應
敘述具體理由。如未敘述上訴理由者，應於上訴期間屆滿後20日
內向本院補提理由書狀（均須按他造當事人之人數附繕本）「切
勿逕送上級法院」。
                                書記官  陳世勳
中    華    民    國    97    年    3    月    18     日
附錄本案論罪科刑法條全文：
毒品危害防制條例第10條：
施用第一級毒品者，處6月以上5年以下有期徒刑。
施用第二級毒品者，處3年以下有期徒刑。
附件
證據清單及待証事實
    ┌──┬───────────┬───────────┐
    │編號│    證  據  清  單    │    待  證  事  實    │
    ├──┼───────────┼───────────┤
    │ 一 │被告甲○○於警詢時及本│被告有於附表一所示時間│
    │    │署偵查中之自白        │、地點，以附表一所示方│
    │    │                      │式，施用第一級毒品海洛│
    │    │                      │因之事實              │
    ├──┼───────────┼───────────┤
    │ 二 │臺南縣警察局善化分局偵│被告於附表三編號1所示 │
    │    │辦毒品危害防制條例案犯│時間，在附表三編號1所 │
    │    │嫌尿液送驗編號暨年籍對│示地點採集之尿液，經送│
    │    │照表、長榮大學毒品檢驗│附表三編號1所示長榮大 │
    │    │確認報告              │學以酵素免疫分析法（  │
    │    │                      │EIA）初步檢驗及以氣相 │
    │    │                      │層析質譜儀法（GC/MS） │
    │    │                      │確認檢驗結果，確呈鴉片│
    │    │                      │類毒品陽性反應之事實  │
    ├──┼───────────┼───────────┤
    │ 三 │臺南縣警察局善化分局偵│被告於附表三編號2所示 │
    │    │辦毒品危害防制條例案犯│時間，在附表三編號2所 │
    │    │嫌尿液送驗編號暨年籍對│示地點採集之尿液，經送│
    │    │照表、長榮大學毒品檢驗│附表三編號2所示長榮大 │
    │    │確認報告              │學以酵素免疫分析法（  │
    │    │                      │EIA）初步檢驗及以氣相 │
    │    │                      │層析質譜儀法（GC/MS） │
    │    │                      │確認檢驗結果，確呈鴉片│
    │    │                      │類毒品陽性反應之事實  │
    ├──┼───────────┼───────────┤
    │ 四 │臺南市警察局第三分局偵│被告於附表三編號3所示 │
    │    │辦甲○○涉嫌毒品危害防│時間，在附表三編號3所 │
    │    │制條例案送驗尿液及年籍│示地點採集之尿液，經送│
    │    │對照表、詮訢科技股份有│附表三編號3所示詮訢科 │
    │    │限公司毒品檢驗確認報告│技股份有限公司以酵素免│
    │    │                      │疫分析法（EIA）初步檢 │
    │    │                      │驗及以氣相層析質譜儀法│
    │    │                      │（GC/MS）確認檢驗結果 │
    │    │                      │，確呈鴉片類毒品陽性反│
    │    │                      │應之事實              │
    ├──┼───────────┼───────────┤
    │ 六 │扣案注射針筒1支、食鹽 │佐證被告有附表一編號1 │
    │    │水1瓶、夾鏈袋1個      │所示施用第一級毒品海洛│
    │    │                      │因犯行之事實          │
    ├──┼───────────┼───────────┤
    │ 七 │扣案注射針筒2支、削尖 │佐證被告有附表一編號2 │
    │    │吸管2支、夾鏈袋2個    │所示施用第一級毒品海洛│
    │    │                      │因犯行之事實          │
    ├──┼───────────┼───────────┤
    │ 八 │扣案第一級毒品海洛因1 │被告於附表二編號3所示 │
    │    │包（含包裝袋重0.28公克│時間、地點為警查獲時，│
    │    │）                    │有持有第一級毒品海洛因│
    │    │                      │之事實                │
    ├──┼───────────┼───────────┤
    │ 七 │檢察官88年度戒毒偵字第│被告曾因施用毒品案件獲│
    │    │19號不起訴處分書、91年│不起訴處分，而於停止戒│
    │    │度毒偵字第1325號起訴  │治付保護管束期滿未經撤│
    │    │書、刑案資料查註記錄表│銷，依法視為強制戒治執│
    │    │、法務部全國檢察官線上│行完畢後5年內，又犯本 │
    │    │查詢刑案人犯在監所最新│案之事實              │
    │    │資料報表              │                      │
    └──┴───────────┴───────────┘
附表一
  ┌──┬────┬────┬────┬────┐
  │編號│施用時間│施用地點│施用毒品│施用方式│
  ├──┼────┼────┼────┼────┤
  │ 一 │96年5月 │甲○○位│海洛因  │針筒注射│
  │    │15日下午│於臺南縣│        │        │
  │    │6時許   │安定鄉安│        │        │
  │    │        │定村安定│        │        │
  │    │        │115號住 │        │        │
  │    │        │處      │        │        │
  ├──┼────┼────┼────┼────┤
  │ 二 │96年6月7│同上    │同上    │同上    │
  │    │日晚上8 │        │        │        │
  │    │時許    │        │        │        │
  ├──┼────┼────┼────┼────┤
  │ 三 │96年7月 │同上    │同上    │同上    │
  │    │27日下午│        │        │        │
  │    │2時許   │        │        │        │
  └──┴────┴────┴────┴────┘
附表二
  ┌──┬────┬────┬────┬────┐
  │編號│查獲時間│查獲地點│查獲方式│扣押物品│
  ├──┼────┼────┼────┼────┤
  │ 一 │96年5月 │臺南縣安│盤查查獲│注射針筒│
  │    │16日下午│定鄉港尾│        │1支、食 │
  │    │1時許   │村「應公│        │鹽水1瓶 │
  │    │        │廟」旁  │        │、夾鏈袋│
  │    │        │        │        │1個     │
  ├──┼────┼────┼────┼────┤
  │ 二 │96年6月7│甲○○位│甲○○騎│注射針筒│
  │    │日晚上8 │於臺南縣│乘他人失│2支、削 │
  │    │時20分許│安定鄉安│竊贓車為│尖吸管2 │
  │    │        │定115號 │警發現後│支、夾鏈│
  │    │        │住處    │藏匿於其│袋2個   │
  │    │        │        │上開住處│        │
  │    │        │        │內而為警│        │
  │    │        │        │循線追捕│        │
  │    │        │        │查獲    │        │
  ├──┼────┼────┼────┼────┤
  │ 三 │96年7月 │臺南縣安│盤查查獲│海洛因1 │
  │    │28日上午│定鄉海寮│        │包（含包│
  │    │8時30分 │村海寮  │        │裝袋重  │
  │    │許      │143之10 │        │0.28公克│
  │    │        │號旁    │        │）      │
  └──┴────┴────┴────┴────┘
附表三
  ┌──┬────┬────┬────┬────┬────┐
  │編號│驗尿時間│驗尿地點│檢體編號│檢驗機關│檢驗結果│
  ├──┼────┼────┼────┼────┼────┤
  │ 一 │96年5月 │臺南縣警│068     │長榮大學│鴉片類毒│
  │    │16日下午│察局善化│        │        │品陽性反│
  │    │2時40分 │分局    │        │        │應      │
  │    │許      │        │        │        │        │
  ├──┼────┼────┼────┼────┼────┤
  │ 二 │96年6月 │同上    │080     │同上    │同上    │
  │    │8日上午 │        │        │        │        │
  │    │10時20分│        │        │        │        │
  │    │許      │        │        │        │        │
  ├──┼────┼────┼────┼────┼────┤
  │ 三 │96年7月 │臺南市警│C3-153  │詮訢科技│同上    │
  │    │28日下午│察局第三│        │股份有限│        │
  │    │1時10分 │分局    │        │公司    │        │
  └──┴────┴────┴────┴────┴────┘


司法院資訊處製作；財團法人民間司法改革基金會備份。
